# 少数股东股份支付

提问人：meng88@ 时间：2021-06-24 10:33:06
请教陈版，少数股东以较低价格授予员工股份，按照目前的企业会计准则计提了股份支付，这块是否会影响归母净利润，这个是少数股东的行为，是否会影响归母净利润。谢谢陈版

回答人：chenyiwei
虽然是少数股东的结算义务，但该子公司需确认股份支付费用，相应按比例影响归属母公司股东的净利润。但不影响归属母公司股东的权益金额。